臺灣雲林地方法院民事簡易裁定
110年度虎簡調字第280號
聲  請  人
即  原  告  凱基商業銀行股份有限公司


法定代理人  魏寶生  





上列當事人與相對人即被告廖本長等間請求塗銷土地所有權移轉
登記等事件，本院裁定如下：
    主  文
原告之訴駁回。
訴訟費用由原告負擔。
    理  由
一、原告之訴，有民事訴訟法第249條第1項所列各款情形之一，
    依其情形可以補正者，審判長應定期間命其補正，民事訴訟
    法第249條第1項有明文規定。上開規定依同法第436條第2項
    規定，於簡易程序適用之。另依民法第1151條規定，各繼承
    人對於遺產全部為公同共有，因公同共有關係而需對共有人
    為權利之主張，屬固有必要共同訴訟，有合一確定之必要。
    又民法第1164條所定之遺產分割，係以遺產為一體，整個的
    為分割，除有特別情事外，不得分別以遺產中個別財產為分
    割之對象，故遺產分割方法應對全部遺產整體為之，自不得
    僅就一部遺產分割協議為撤銷。
二、本件聲請人即原告起訴，請求撤銷相對人即被告廖本長等繼
    承人就雲林縣○○鄉○○段000地號土地（權利範圍4分之1）所
    為遺產分割協議。本院經向雲林縣西螺地政事務所調取繼承
    人辦理繼承登記之109年螺資地字第37470號登記申請案影本
    ，查得本件被繼承人為訴外人廖景，依上開說明，自應以被
    繼承人廖景之全體繼承人為共同被告，並以其繼承人所為分
    割之全部遺產為撤銷標的。惟原告起訴狀僅列部分繼承人即
    廖本長、廖家欣為被告，復未以繼承人所為分割之全部遺產
    為撤銷標的，本院已命原告於文到14日內提出上開土地登記
    第一類謄本、被繼承人廖景除戶謄本、繼承系統表、繼承人
    最新戶籍謄本，查報繼承人協議分割之全部遺產，並出具載
    有正確被告姓名、住所及訴之聲明之起訴狀，按對造人數提
    出繕本，且闡明其尚未以全部繼承人為被告及以該次協議分
    割之全部遺產為撤銷標的，可能有訴不合法之情形，並告知
    本件分割繼承登記卷宗已調取到院，如有必要，請儘速前來
    閱卷。該補正通知業於民國110年11月26日送達原告，惟原
    告除以110年12月2日聲請補正狀補正上開土地之登記第一類
    謄本、以110年12月15日聲請補正狀補正被繼承人廖景繼承
    系統表、除戶謄本及全體繼承人戶籍謄本，另於110年12月1
    6日具狀聲請閱卷（目前尚未閱卷）外，其餘迄未補正完全
    ，有送達證書、案件統計資料、收文資料查詢清單附卷可稽
    。原告既取得被繼承人廖景之全體繼承人戶籍謄本，而本院
    業已調取繼承人所為分割繼承登記資料在卷，原告補正應無
    困難，其逾期未補正，其訴難認為合法，應予駁回。
三、依民事訴訟法第249條第1項第6款、第95條、第78條，裁定
    如主文。
中　　華　　民　　國　　111 　年　　3 　　月　　7 　　日
                  虎尾簡易庭  法  官  黃麗文
以上正本係照原本作成。
如不服本裁定，應於裁定送達後10日內向本院提出抗告狀，並繳
納抗告費新臺幣1,000元。
中　　華　　民　　國　　111 　年　　3 　　月　　7 　　日
                              書記官  曾鈺仁